# 请教陈版，递延收益与预收账款的区别

提问人：gpqg 时间：2018-03-19 13:28:00
陈版，递延收益与预收账款这两个科目感觉没什么区别。比如教育培训行业一次性收到 5 年的学费，这 5 年的学费在收到时一次性计入递延收益还是预收账款？这两个会计科目可以混用吗？谢谢！

回答人：chenyiwei
递延收益实质上是“待转入损益的权益”，除了“基本没有被要求退还的可能性”以外，在后续转入损益时不需要发生额外的经济利益流出。所以递延收益通常用于递延的政府补助。目前奖励积分有采用递延收益科目核算的做法，但今后新收入准则实施后预计会改变。
预收账款日后将会转为营业收入，在转为营业收入时，需发生对应的成本（经济资源流出）。 另外，在报表上，预收账款是流动负债项目，而递延收益是非流动负债项目。